臺灣高等法院法院刑事判決　　　　　　94年度上易字第1476號
上　訴　人　臺灣士林地方法院檢察署檢察官
上　訴　人
即　被　告　甲○○
上列上訴人因被告違反毒品危害防制條例案件，不服臺灣士林地
方法院94年度易字第265號，中華民國94年5月13日第一審判決（
起訴案號：臺灣士林地方法院檢察署：94年度毒偵緝字第57號、
94 年度毒偵字第357號，併辦案號：臺灣士林地方法院檢察署94
年度毒偵字第1079號），提起上訴，本院判決如下：
    主  文
原判決撤銷。
甲○○連續施用第二級毒品，累犯，處有期徒刑壹年貳月。扣案
之殘渣袋壹個、玻璃球吸食器壹組、甲基安非他命摻食吸管參支
、燒烤過碎玻璃球壹個均沒收。其中殘渣袋壹個、甲基安非他命
摻食吸管參支內之甲基安非他命殘渣（均量微無法秤重）並銷燬
。
    事  實
一、甲○○前於民國88年間，因先後二次施用毒品案件，經法院
    裁定送觀察、勒戒後，均認無繼續施用毒品之傾向，分別由
    臺灣士林地方法院檢察署檢察官於88年3月1日、88年8月7日
    ，以88年度偵字第2181號、88年度偵字第7394號為不起訴處
    分確定。復因三犯施用第二級毒品安非他命案件，經臺灣士
    林地方法院於89年 8月11日，以89年度毒聲字第1608號裁定
    令入戒治處所施以強制戒治 1年，嗣經臺灣士林地方法院於
    90年2月26日，以90年度毒聲字第260號裁定停止戒治，所餘
    戒治期間付保護管束，至90年 9月25日保護管束期滿；刑事
    訴追部分，則經檢察官於89年 7月31日，以89年度毒偵字第
    1590號聲請簡易判決處刑，嗣經臺灣士林地方法院89年度士
    簡字第391號判決判處有期徒刑 6月確定，並於91年8月25日
    執行完畢。再因四犯施用第二級毒品案件，經檢察官於93年
    2 月18日，以92年度毒偵字第1138號提起公訴，並經臺灣士
    林地方法院於93年4月30日，以93年度易字第176號判決判處
    有期徒刑 8月，嗣經被告上訴後，為本院於93年8月5日，以
    93年度上易字第 984號判決駁回上訴確定。詎仍不知悔改，
    基於施用第二級毒品之概括犯意，自93年5月23日起至94年2
    月2日止，連續在臺北市大同區○○○路○段335巷53號4樓住
    處，以將甲基安非他命置入玻璃球內燒烤生煙，再以吸管吸
    食煙霧之方式，施用第二級毒品安非他命多次，其施用頻率
    約一週2次，嗣為警分別於93年11月3日上午11時許、93年11
    月13日上午11時許、94年2月3日，分別在上址當場及台北市
    ○○○路4段201號前查獲，並分別扣得安非他命殘渣袋1個
    及玻璃球吸食器1組、安非他命摻食吸管3支及燒烤過碎玻璃
    球1個。
二、案經臺北市政府警察局大同分局、臺北市政府警察局士林分
　　局報請臺灣士林地方法院檢察署檢察官偵查起訴。
    理  由
一、上揭犯罪事實，業經被告甲○○自白不諱，且被告之尿液經
    送驗後，均呈安非他命類陽性反應，有臺灣尖端先進生技醫
    藥股份有限公司濫用藥物檢驗報告 3紙在卷可稽，並有扣案
    之安非他命殘渣袋1個及玻璃球吸食器1組、安非他命摻食吸
    管3支及燒烤過碎玻璃球1個可考，足以佐證被告自白之真實
    性，本件犯罪事實可以認定。另本件公訴人起訴事實係被告
    從93年10月下旬起至93年11 月13日凌晨3時止之犯行，如本
    件事實欄所載之其餘犯行，並未起訴，惟此部分與已起訴之
    犯罪有連續犯裁判上一罪之關係，本院自得併予審理，附此
    敘明。
二、查被告甲○○前於88年間因施用毒品案件，先後經原審法院
    以 88年度毒聲字第324號、88年度毒聲字第1439號裁定送觀
    察、勒戒後，均認無繼續施用毒品之傾向，分別由臺灣士林
    地方法院檢察署檢察官於88年3月1日以88年度偵字第2181號
    、88年8月7日以88年度偵字第7394號處分不起訴確定。復因
    三犯施用第二級毒品案件，經原審法院於 89年8月11日以89
    年度毒聲字第 1608號裁定令入戒治處所施以強制戒治1年，
    嗣因戒治成效評定為合格，經原審法院於 90年2月26日以90
    年度毒聲字第 260號裁定停止戒治，所餘戒治期間付保護管
    束，至 90年9月25日保護管束期滿；刑事部分，則經臺灣士
    林地方法院檢察署檢察官於 89年7月31日以89年度毒偵字第
    1590號聲請簡易判決處刑，嗣經原審法院以89年度士簡字第
    391 號判決判處有期徒刑6月確定，並於91年8月25日執行完
    畢。再因四犯施用第二級毒品案件，經臺灣士林地方法院檢
    察署檢察官於 93年2月19日以92年度毒偵字第1138號提起公
    訴，並經原審法院於93年4月30日以93年度易字第176號判決
    判處有期徒刑 8月，嗣被告上訴後，為本院於93年8月5日以
    93 年度上易字第984號判決駁回上訴確定，此分別有臺灣士
    林地方法院檢察署88年度偵字第2181號、88年度偵字第7394
    號不起訴處分書、89年度毒偵字第2590號聲請簡易判決處刑
    書、92年度毒偵字第1138號起訴書、原審法院93年度易字第
    176 號刑事判決書、本院93年度上易字第984 刑事判決書、
    本院被告全國前案紀錄表及臺灣士林地方法院檢察署刑案資
    料查註紀錄表各 1份在卷可按，是被告甲○○經觀察、勒戒
    或強制戒治執行完畢釋放後，5 年內再犯毒品危害防制條例
    第10 條之罪，應依毒品危害防制條例第23條第2項之規定依
    法訴追審理。
三、按甲基安非他命，依其成癮性、濫用性及對社會危害性程度
    ，業經毒品危害防制條例第2 條第2 項第2 款列為第二級毒
    品。核被告甲○○所為，係犯毒品危害防制條例第10 條第2
    項之施用第二級毒品罪，被告施用前持有第二級毒品甲基安
    非他命之低度行為，為施用毒品之高度行為所吸收，不另論
    罪。被告先後數次犯行，時間緊接，方法相同，且觸犯構成
    要件相同之罪名，顯係基於概括犯意而為，應依連續犯規定
    以一罪論，並加重其刑。末查，被告前因違反毒品危害防制
    條例案件，經原審法院以 89年度士簡字第391號判決判處有
    期徒刑6月確定，並於91年8月25日執行完畢，此有本院被告
    全國前案紀錄表1份在卷可參，其受有期徒刑執行完畢後5年
    以內，再犯本件有期徒刑以上之罪，為累犯，應依刑法第47
    條規定遞予加重其刑。原審對被告論罪科刑，固非無見，然
    本件公訴人起訴事實係被告從93年10月下旬至93年11月13日
    凌晨3 時止之犯行，如本件事實欄所載之其餘犯行，未及併
    案審究，尚有未合，公訴人執此上訴，應認為有理由，至被
    告以量刑過重為由上訴，則無理由，本院爰將原判決予以撤
    銷改判。本院審酌毒品危害防制條例第 20條第2項所定之強
    制戒治期間，戒治期間雖以 1年為度，惟被告前有多次施用
    毒品前科，素行不良，經觀察、勒戒暨強制戒治，及法院刑
    之宣告、執行，卻仍一再施用毒品，未生警惕，實已深陷毒
    癮而難以自拔，及其犯罪之動機、目的、施用次數，其犯後
    業已尚能坦承犯行，態度尚稱良好等一切情狀，認量處如主
    文第二項所示之刑，即足資懲儆，期被告經此刑之執行之後
    ，得以戒斷毒品，重拾新生。
四、扣案之甲基安非他命殘渣袋1 個、玻璃球吸食器1 組、甲基
    安非他命摻食吸管3 支、燒烤過碎玻璃球1 個均係被告所有
    之物，或用以資為盛裝甲基安非他命之工具、或用以燒烤甲
    基安非他命以供施用、或資為施用之工具，均係供本案施用
    甲基安非他命犯行所用之物，業據被告供承在卷（本院94年
    4 月25日審判筆錄，第3 頁、第6 頁參照），應依刑法第38
    條第1 項第2 款之規定宣告沒收之。至殘渣袋1 個、甲基安
    非他命摻食吸管3 支內之甲基安非他命（量微無法秤重）係
    查獲之第二級毒品，不問是否屬犯人所有，應依毒品危害防
    制條例第18條第1 項前段之規定，諭知沒收銷燬。
據上論斷，依刑事訴訟法第第369條第1項前段、第364條、第299
條第 1項前段、第454條第2項、第310條之2，毒品危害防制條例
第10條第2項、第18條第1項前段，刑法第11條、第56條、第47條
、第38條第1項第2款，判決如主文。
本案經檢察官陳明光到庭執行職務。
中　　華　　民　　國　　94　　年　　10　　月　　25　　日
                  刑事第八庭審判長法  官　吳　敦
                                  法  官  許增男
                                  法  官  沈宜生
以上正本證明與原本無異。
不得上訴。
　　　　　　　　　　　　　　　　　書記官　陳雅加
中　　華　　民　　國　　94　　年　　10　　月　　26　　日
附錄：本案論罪科刑法條全文：
毒品危害防制條例第10條第2 項
施用第一級毒品者，處 6 月以上 5 年以下有期徒刑。
施用第二級毒品者，處 3 年以下有期徒刑。
毒品危害防制條例第18條第1 項前段
查獲之第一、二級毒品及專供製造或施用第一、二級毒品之器具
，不問屬於犯人與否，均沒收銷燬之；查獲之第三、四級毒品及
製造或施用毒品之器具，無正當理由而擅自持有者，均沒入銷燬
之。但合於醫藥、研究或訓練之用者，得不予銷燬。
